Miguel Ángel Fernández Martin

C/ Módena nº 4 3 D Montequinto Sevilla Teléfono 647 52 73 45 Nacionalidad Española

miguelangel.fm@hotmail.com

Perfil Profesional

Arquitecto Técnico con 16 años de experiencia en el sector de la construcción en obras públicas y privadas como:

Dirección de obra, Asistencia técnica, Jefe de Unidad, Técnico sénior y Coordinador de Seguridad y Salud para la Administración Públicas en los sectores: Ferroviarios, Aeropuertos, Confederación Hidrográfica del Guadalquivir y la Consejería de Obras públicas y transportes.

Profesional Libre, certificador energético, perito tasador y judicial para los ministerios de Hacienda y la Seguridad Social.

Desempeño funciones de organización, negociación y control de obras y proyectos, con responsabilidad en las áreas de arquitectura, obras lineales y Coordinación de Seguridad y salud.

Persona positiva, con facilidad de conversación y comunicación, responsable, emprendedor, y con iniciativa para el desempeño de nuevos retos.

Experiencia Laboral

2013-2014. ARQUITECTO TÉCNICO

Profesional libre, Perito de Seguros, Redactor de Ofertas, certificador Energético, asesor técnico para varios estudios de Arquitectura. Dirección de Obras.

2000-2013. INECO-TIFSA (empresa dependiente del Ministerio de Fomento).

ARQUITECTO TÉCNICO

- Redacción de proyectos, Edificación, Urbanización y Rehabilitaciones
- Dirección de Obra, Asistencias Técnicas a la Dirección, Jefe de unidad y técnico medio.
- Responsable de Control de calidad ISO 9001, Producción y Control Económico.
- Coordinador de Seguridad y Salud
- Supervisión obras del Ministerio de Fomento previo a la entrega a ADIF-RENFE.
- Realización de mediciones, y presupuestos.
- Organización y programación de obras.
- As Built y Proyectos de Liquidación
- Redacción de Estudios y Planes de Seguridad y Salud
- Redacción de Ofertas y Funciones Comerciales

Extracto de los principales proyectos en los que he participado:

- Jefe de Unidad y de Calidad del Centro Integral de Servicios Ferroviarios CISF en la Estación de Bobadilla, anillo de pruebas de homologación y pruebas técnicas de material rodante de alta velocidad y convencional (Málaga), en 2013
- Jefe de Unidad y Control de Calidad de la Nueva subestación Eléctrica de Tracción de Bobadilla (Málaga) en 2113
- Arquitecto técnico Construcción de Cuatro nuevas Estaciones, dos rehabilitaciones integrales y una Subestación de tracción para la Ampliación del Servicio de Cercanías de Sevilla. Líneas C2 y C5 .(Sevilla) en 2011-2012
- Coordinación de Seguridad y Salud del proyecto constructivo de la línea Bobadilla-Algeciras Tramo Ronda- Cortes de la Frontera. Renovación de Vía. (Málaga) en 2010
- Supervisión de Arquitectura del Proyecto constructivo la Línea 1 Interurbana del Metro de Sevilla para Sevilla UTE. INECO - SGS – Ardanuy, por encargo de Ferrocarriles de la Junta de Andalucía. Consejería de Obras Públicas y Transportes (Sevilla) en 2009
- Asistencia Técnica en Dirección de Obra, Control de Calidad y Coordinación de Seguridad y Salud para la Ampliación del edificio TWR del Aeropuerto de Sevilla (Sevilla) en 1999

1999 - 2000. KRATA S.A (Profesional Libre)

ARQUITECTO TÉCNICO

- Técnico tasaciones Inmobiliarias en las Provincias de Sevilla, Cádiz y Málaga.
- Perito judicial para el ministerio de Hacienda y la Seguridad Social

1997-2000. APOTEMA (Gestión de proyectos Técnicos. profesional libre)

ARQUITECTO TÉCNICO

- Redacción de proyectos de arquitectura y Urbanización.
- Levantamientos topográficos.
- Direcciones de Obra y coordinación de seguridad y Salud.
- Mediciones y valoraciones
- Estudios de seguridad y Salud
- Informes técnicos

Formación Académica

- Arquitecto técnico EUAT Sevilla, especialidad Direcciones de Obras (1998)
- Técnico Medio en Prevención Riesgos Laborales, Fundación Laboral de la Construcción (1998)
- Titulo de coordinador de Seguridad y salud en obras según RD 1627/97 COAAT Sevilla (2007)

Formación Complementaria

- Formación acreditación emisión certificados Energéticos. COAAT/ Sevilla 2013
- Formación Práctica de Asistencias Técnicas. Ineco- tifsa / Madrid 2010
- Formación Práctica para coordinadores de Seguridad y salud en obras. Ineco-tifsa / Madrid 2008
- Formación Práctica Menfis. Ineco-tifsa / Madrid 2008
- Curso de perfeccionamiento de Coordinador de Seguridad y Salud en obras de Construcción.
 COAAT /Sevilla 2007
- Gestión Prevención para Coordinadores de Seguridad y salud Obras ADIF Administrador de Infraestructuras Ferroviarias/ Madrid 2006.
- Titulo acreditativo para la emisión de test vivienda. COAAT /Sevilla 1999
- Economía del Urbanismo y del mercado Inmobiliario. EUAT / Sevilla 1997
- Curso de autocad. Controlcad /Sevilla 1996

Informática

Trazado: Autocad formación continua en Ineco nivel de uso avanzado

Mediciones y Presupuestos: Menfis, y Presto, formación continua en Ineco nivel de uso avanzado Calculo de Estructuras: Cype Estructuras metálicas, formación continua en Ineco nivel de uso medio

Ofimática: Office, formación continua en Ineco nivel de uso medio

Programa Microsoft Proyect, formación continúa en Ineco nivel de uso medio

Diseño grafico: Corel drawn y fotoshop, formación continua en Ineco nivel de uso medio

Certificaciones Energéticas: CE3 y CE3X formación en COAAT Sevilla con un nivel de uso avanzado

Planes y estudios de seguridad: Programas Urbicad Y Semmut, nivel de uso avanzado

Información adicional

Anexo (con información disponible de los principales proyectos en los que he participado) Permiso de conducir B

Disponibilidad para Viajar

ANEXO

Síntesis de los principales proyectos en los que ha intervenido

INECO-TIFSA (empresa dependiente del Ministerio de Fomento).

Se detallan los principales proyectos en los que he intervenido como <u>Asistencia Técnica, Director</u> <u>de Ejecución o Coordinador de Seguridad</u> y Salud para las Distintas Administraciones Públicas por Orden cronológico

ADIF (Administrador de Infraestructuras Ferroviarias)

- Técnico obra civil en la Supresión de pasos a nivel Línea Bobadilla Algeciras Tramo Benaojan Algeciras PPKK 99/130 99/170 100/048 100/783 y 102/360 en el término municipal de Jimera de Libar (Málaga)con un presupuesto de 8.569.600 €
- Jefe de Unidad y Control de Calidad del Proyecto constructivo de la Nueva subestación Eléctrica de Tracción de Bobadilla (Málaga) con un presupuesto de 3.490.160 €
- Jefe de Unidad y Control de Calidad en la Ejecución de las Obras del cargadero de Balasto en la cabecera Norte de la Estación de Bobadilla(Málaga) con un presupuesto de 224.454 €
- Jefe de Unidad y de Calidad del Proyecto Constructivo de Obra Civil y Estructuras del Centro Integral de Servicios Ferroviarios CISF de ADIF en la Estación de Bobadilla (Málaga) con un presupuesto de 9.571.139 €
- Técnico de Edificación Ampliación del Servicio de Cercanías de Sevilla. Duplicación de vía hasta la Cartuja. Infraestructura, vía y edificación. Línea C2 con un presupuesto de 22.0879.45 €
- Técnico de Edificación del Proyecto constructivo "Ampliación del servicio de cercanías de Sevilla hasta Benacazón. Infraestructura, Vía y Edificación. Tramo II: Villanueva del Ariscal -Olivares-Benacazón Línea C5 con un presupuesto de 18.812.427€
- Técnico de Edificación del Proyecto constructivo "Ampliación del servicio de cercanías de Sevilla hasta Benacazón. Infraestructura, Vía y Edificación. Tramo I: Camas – Salteras Línea C5 con un presupuesto de 29.244.374 €
- Coordinación de Seguridad y Salud del proyecto constructivo de la línea Bobadilla-Algeciras Tramo Ronda- Cortes de la Frontera. Renovación de Vía con un presupuesto de 61.661.124 €
- Dirección de Obra y Coordinación de Seguridad y Salud de la Rehabilitación de Exteriores del Edificio de Viajeros, marquesina y construcción de cerramientos de la Estación de Antequera, con un presupuesto de 114.565 €
- Dirección de Ejecución y Coordinación de Seguridad y Salud del Nuevo Apartadero Ferroviario en las Instalaciones de Decal en el Puerto de Huelva con un presupuesto de 496.540 €
- Dirección de Obra y Coordinación de seguridad y Salud de la obra de remodelación de la Estación y recrecido de Andenes de Palma del Condado, en la provincia de Huelva con un presupuesto de 148.000€
- Coordinación de Seguridad y Salud del Proyecto de instalaciones de seguridad y comunicaciones y CTC del triángulo Fuente de Piedra- Bobadilla- Antequera
- Coordinación de Seguridad y Salud del Proyecto de Conexión Norte con la LAV Córdoba Málaga electrificación del Eje transversal de Andalucía tramo Fuente de piedra PK 50/700 Estación de Santa Ana"
- Coordinación de Seguridad y Salud del Proyecto Obra de instalaciones y comunicaciones ferroviarias de la Línea Sevilla-Huelva con un presupuesto de 12.853.000 €
- Coordinación de Seguridad y Salud del Proyecto Obra de sustitución de desvíos y electrificación de la línea Sevilla-Huelva con un presupuesto de 11.685.000 €
- Coordinación de Seguridad y Salud de la Reforma de las vías Apartadero y Urbanización de la Estación de Huelva con un presupuesto de 420.000 €

- Coordinación de Seguridad y Salud del Proyecto Acondicionamiento de drenaje superficial y actuaciones complementarias en el Ramal exterior de mercancías de Sevilla, con un presupuesto de 354.600 €
- Coordinación de Seguridad y Salud del proyecto de Sustitución de los desvíos Tipo P Unificados en las Estaciones de GOBANTES, LAS MELLIZAS Y ALORA, Línea Córdoba - Málaga.
- Coordinación de Seguridad y Salud del telemando de las Estaciones de Granada y Almería desde el Puesto de mando de Granada.
- Coordinación de Seguridad y Salud del proyecto de Ampliación del servicio de Cercanías de Sevilla. Fase 1 Tramo Bifurcación de la Cartuja, la Cartuja entre el PK 3+910 a 4+910 con un presupuesto de 682.500 €.
- Dirección de Obra, Control de Calidad y Coordinación de Seguridad y Salud del Proyecto de remodelación Integral de la Estación de Cercanías de RENFE en el Municipio de los Rosales. Con un presupuesto de 610.462 €
- Dirección Técnica, Control de Calidad y coordinación de Seguridad y Salud del Proyecto de remodelación de locales para uso administrativo, de la Estación de Santa Justa de Sevilla, con un presupuesto de 900.000 €
- Dirección de Obra y Coordinación de Seguridad y Salud de la Remodelación de la Estación de Palma del Condado, modernización del gabinete tipo A, rehabilitación de la Cubierta del E.V recrecido de andenes y actuaciones varias, con un presupuesto de 64.000€
- Asistencia Técnica en Dirección de obra, Control de calidad y Coordinación de Seguridad y Salud para la obra de implantación del METROTREN DE SEVILLA, en la fase del Ramal del Cierre del Anillo de Cercanías de Sevilla Solución a desnivel Fase I a con un presupuesto de 3.900.000 €
- Supervisión obra del Ministerio de Fomento previa entrega a ADIF del Proyecto de integración Urbana del ferrocarril y de la nueva estación Término en el municipio de Cádiz.

AENA (Aeropuertos Españoles y Navegación Aérea)

 Asistencia Técnica en Dirección de Obra, Control de Calidad y Coordinación de Seguridad y Salud para la Ampliación del edificio TWR del Aeropuerto de Sevilla con un presupuesto de 1.400.000€.

Se detallan los principales proyectos en los que he intervenido como <u>Redactor de Proyecto</u> para las Distintas Administraciones Públicas por orden Cronológico

AENA (Aeropuertos Españoles y Navegación Aérea)

- Proyecto de adaptación de Nuevos espacios en el terminal de Carga y A.E.T del Aeropuerto de Sevilla con un presupuesto de 214.000 €
- Proyecto de ampliación de colectores de Fecales, en distintas zonas del Aeropuerto de Sevilla con un presupuesto de 430.000 €
- Proyecto de ampliación de las torres de iluminación, de plataforma del Aeropuerto de Sevilla con un presupuesto de 140.000 €
- Proyecto de adaptación a las nuevas necesidades en el aparcamiento, del antiguo terminal del Aeropuerto de Sevilla con un presupuesto de 330.000€

ADIF (Administrador de Infraestructuras Ferroviarias)

- Proyecto de Ejecución, de tres nuevas estaciones en los municipios de Manacor- Arta y So Servera con un presupuesto de 3.654.900 €
- Proyecto básico de la estación de Guadaira, para la línea 1 del metro de Sevilla con un presupuesto de 3.300.000€

- Proyecto de remodelación de locales para uso administrativo, y puesto de mando de la Estación de Santa Justa de Sevilla, con un presupuesto de 900.000€
- Proyecto de remodelación Integral de la Estación de Cercanías de RENFE en el Municipio de los Rosales. 100.462 €
- Proyecto de remodelación integral de la Estación de Cercanías de RENFE en el municipio de Utrera con un presupuesto de 59.600€
- Proyecto de Rehabilitación de exteriores del E.V, marquesina y construcción de cerramientos de la Estación de Antequera, con un presupuesto de 245.000 €

CONFEDERACION HIDROGRAFICA DEL GUADALQUIVIR.

 Asistencia técnica a la dirección y Coordinación de Seguridad y Salud del Proyecto Desvíos de los arroyos en el entorno de los Palacios y Villafranca para la Confederación Hidrográfica del Guadalquivir con un presupuesto de 10.669.976 €.

CONSEJERIA DE OBRAS PUPLICAS Y TRANSPORTES. (Ferrocarriles Andaluces)

 Supervisión de Arquitectura del Proyecto constructivo la Línea 1 Interurbana del Metro de Sevilla para Sevilla UTE. INECO - SGS – Ardanuy, por encargo de Ferrocarriles de la Junta de Andalucía. Consejería de Obras Públicas y Transportes

APOTEMA (Gestión de Proyectos Técnicos)

- Redacción de proyectos de reforma de viviendas en el casco histórico de Sevilla.
- Dirección de Obras de viviendas unifamiliares en el término municipal de Ginés. (Sevilla).

KRATA S.A.

- Valoraciones inmobiliarias en la provincia de Sevilla y Cádiz.
- Perito judicial para el Ministerio de Hacienda y el Ministerio de Seguridad Social.